臺灣高雄地方法院刑事判決　　　　　　　94年度易字第1407號
公　訴　人　臺灣高雄地方法院檢察署檢察官
被　　　告　乙○○
上列被告因竊盜等案件，經檢察官提起公訴（94年度偵字第1051
1 號、第12202號及第13188號），本院判決如下：
    主  文
本件免訴。
    理  由
一、公訴意旨略以：被告乙○○曾因竊盜案件，經法院判處有期
    徒刑5 月確定（未構成累犯），竟不知悔改，復意圖為自己
    不法之所有，基於竊盜之概括犯意，連續於如附表所示之犯
    罪時間及地點，以附表所示之犯罪方式，竊取丙○○等人如
    附表所示之財物，總計竊盜5 次，嗣於民國（下同）94年4
    月12日23日，被告因持有第二級毒品安非他命，經警在高雄
    縣鳳山市○○路69號前查獲，並循線至位於高雄縣鳳山市○
    ○○路37號高興旅社查獲，並扣得新台幣（下同）10元紙鈔
    3 張、?元紙鈔11張、5 角硬幣21枚、?元硬幣820 枚、?
    元硬幣165 枚、10元硬幣60枚、50元硬幣4 枚、2 角紙鈔3
    張、5 元紙鈔1 張；外國貨幣越幣（下同）硬幣50元2 枚、
    硬幣20元8 枚、硬幣1 元10枚、紙鈔50000 元1 張、紙鈔10
    000 元1 張、紙鈔5000元1 張、紙鈔1000元3 張、紙鈔500
    元1 張、紙鈔10 0元3 張及美金1 元紙鈔1 張等物。因認被
    告附表編號1 、2 、3 所為均係犯刑法第321 條第1 項第 2
    、4 款之加重竊盜罪嫌、編號4 所為係犯刑法第320 條第 1
    項之竊盜罪嫌；編號5 所為係犯刑法第321 條第1 項第1 款
    之加重竊盜罪嫌云云。
二、按案件曾經判決確定者，應諭知免訴之判決，並得不經言詞
    辯論為之，刑事訴訟法第302條第 1款、第307條分別定有明
    文。此項訴訟法上所稱之一事不再理之原則，關於實質上一
    罪或裁判上一罪，均有其適用；連續犯、牽連犯均屬裁判上
    一罪，常業犯則係實質上一罪，連續犯之一部分行為、牽連
    犯之方法或結果之犯罪行為，業經判決確定，或常業犯之一
    部份犯罪事實曾經判決確定，其效力當然及於全部，倘檢察
    官復就連續犯之部分行為、牽連犯之方法或結果行為，或將
    常業犯之其他部份犯罪事實，重行起訴，均應諭知免訴之判
    決，此有最高法院91年度台上字第3386號判決、60年度台非
    字第77號判例等意旨可資參照。次按判決應宣示之，但不經
    言詞辯論之判決，不在此限，刑事訴訟法第224 條第1 項定
    有明文。是裁判如經宣示者，於宣示時對外發生效力，而經
    宣示之判決，於最後審理事實法院宣示判決後始行發生之事
    實，既非該法院所得審判，即為該案判決之既判力所不及，
    其既判力對於時間效力之範圍，即應以最後審理事實法院之
    宣示判決日為判斷之標準，因而經宣示得上訴於高等法院之
    第一審刑事判決，如未據上訴，其既判力之時點，即應至宣
    判之日。
三、經查：本件被告前於93年10月27日11時30分許，見梁淑媚位
    於高雄縣大寮鄉○○村○○路74號之住宅門未關上，認有機
    可趁，即徒手進入上址，因屋內房間門上鎖，即脫鞋欲自房
    間旁與廚房間之紗窗爬入，因聽見有人喊叫，即趁無人注意
    之際穿上梁淑媚所有之拖鞋1 雙而竊取之，得手後準備離去
    之際，在上址後門外，遭鄰居吳貴珍發現而報警查獲，經臺
    灣高雄地方法院檢察署檢察官以93年度偵字第2187號起訴，
    經本院於94年6 月17日以93年度易字第1861號判決判處有期
    徒刑6 月，並於94年7 月25日確定，此有臺灣高等法院被告
    前案紀錄表、本院被告院內索引紀錄卡及刑事書記官辦案件
    行簿各1 份在卷可按。則公訴人起訴被告所涉本案犯罪事實
    ，與被告前開判決確定之犯罪事實，所涉均為刑法竊盜罪，
    而本案之犯罪時間，復係在前開確定判決宣示判決日94年6
    月17日之前，且犯罪地點均同在高雄地區，手法均係進入他
    人住宅竊盜，又時間緊接，觸犯構成要件同一之罪名，顯係
    基於概括之犯意反覆之，而有裁判上一罪之連續犯關係，是
    本案起訴之犯罪事實，自為上開確定判決既判效力所及。揆
    諸前揭說明，爰不經言詞辯論，逕為諭知免訴之判決。
據上論結，應依刑事訴訟法第302 條第1 款、第307 條，判決如
主文。
中　　華　　民　　國　　94　　年　　8 　　月　　31　　日
                  刑事第七庭審判長  法  官  孫啟強
                                    法  官  蔡川富
                                    法  官  張茹棻
上為正本證明與原本無異。
如不服本判決，應於判決送達後10日內，向本院提出上訴狀。
中　　華　　民　　國　　94　　年　　8 　　月　　31　　日
                                    書記官  陳惠玲
附表
┌──┬────┬────┬────┬──────────┬───┬─────────┐
│編號│犯罪時間│犯罪地點│犯罪方法│　　　竊得財物　　　│被害人│所犯法條　　　　　│
│　　│　　　　│　　　　│　　　　│（現金單位：新台幣）│　　　│　　　　　　　　　│
├──┼────┼────┼────┼──────────┼───┼─────────┤
│ 一 │９３年１│高雄縣鳥│翻牆入內│現金3千元【新台幣（ │丙○○│ 刑法第321條第2、3│
│　　│２月２１│松鄉澄清│後，持該│下同）】及水鑽手錶一│　　　│ 款　　　　　　　 │
│　　│日５時５│路８３２│處之鋤頭│只（價值?萬?千元）│　　　│　　　　　　　　　│
│　　│０分許　│巷１１號│及鏟子破│　　　　　　　　　　│　　　│　　　　　　　　　│
│　　│　　　　│　　　　│壞大門門│　　　　　　　　　　│　　　│　　　　　　　　　│
│　　│　　　　│　　　　│鎖入內行│　　　　　　　　　　│　　　│　　　　　　　　　│
│　　│　　　　│　　　　│竊（侵入│　　　　　　　　　　│　　　│　　　　　　　　　│
│　　│　　　　│　　　　│住宅部分│　　　　　　　　　　│　　　│　　　　　　　　　│
│　　│　　　　│　　　　│未據告訴│　　　　　　　　　　│　　　│　　　　　　　　　│
│　　│　　　　│　　　　│）　　　│　　　　　　　　　　│　　　│　　　　　　　　　│
├──┼────┼────┼────┼──────────┼───┼─────────┤
│ 二 │９３年１│高雄縣鳥│翻牆入內│大同寶寶撲滿一個（內│ 許金 │刑法第321條第2　　│
│　　│２月２１│松鄉澄清│後，持置│有現金?千元）、外幣│ 介　 │、3款　　　　　　 │
│　　│日１５時│路???│於該處之│19萬元。　　　　　　│　　　│　　　　　　　　　│
│　　│３０　　│巷??號│鐵撬破壞│　　　　　　　　　　│　　　│　　　　　　　　　│
│　　│　　　　│　　　　│後門門鎖│　　　　　　　　　　│　　　│　　　　　　　　　│
│　　│　　　　│　　　　│，進入主│　　　　　　　　　　│　　　│　　　　　　　　　│
│　　│　　　　│　　　　│臥房行　│　　　　　　　　　　│　　　│　　　　　　　　　│
│　　│　　　　│　　　　│竊（侵入│　　　　　　　　　　│　　　│　　　　　　　　　│
│　　│　　　　│　　　　│住宅部分│　　　　　　　　　　│　　　│　　　　　　　　　│
│　　│　　　　│　　　　│未據告訴│　　　　　　　　　　│　　　│　　　　　　　　　│
│　　│　　　　│　　　　│）      │　　　　　　　　　　│　　　│　　　　　　　　　│
│    │        │        │　　　  │                    │      │                  │
├──┼────┼────┼────┼──────────┼───┼─────────┤
│ 三 │９４年３│高雄縣大│持被害人│竊取被害人所有之日本│ 夏春 │刑法第???條第?│
│　　│月２５日│樹鄉姑山│住處之十│、清朝乾隆寶通、道光│ 金　 │、3款　　　　　　 │
│　　│１４時許│村姑山路│字起子，│寶通舊硬幣共???枚│　　　│　　　　　　　　　│
│　　│　　　　│??之1 │撬開客廳│。　　　　　　　　　│　　　│　　　　　　　　　│
│　　│　　　　│號　　　│鋁門後行│　　　　　　　　　　│　　　│　　　　　　　　　│
│　　│　　　　│　　　　│竊。（侵│　　　　　　　　　　│　　　│　　　　　　　　　│
│　　│　　　　│　　　　│入住宅部│　　　　　　　　　　│　　　│　　　　　　　　　│
│　　│　　　　│　　　　│分未據告│　　　　　　　　　　│　　　│　　　　　　　　　│
│　　│　　　　│　　　　│訴）　　│　　　　　　　　　　│　　　│　　　　　　　　　│
│　　│　　　　│　　　　│　　　　│　　　　　　　　　　│　　　│　　　　　　　　　│
│　　│　　　　│　　　　│　　　　│　　　　　　　　　　│　　　│　　　　　　　　　│
├──┼────┼────┼────┼──────────┼───┼─────────┤
│四　│９４年４│高雄市新│侵入住宅│ 名金薄片一張及美金 │江旻聰│刑法第???條第1 │
│　　│月１日１│興區復橫│徒手竊取│ 一元五張　　　　　 │　　　│項　　　　　　　　│
│　　│６時３０│一路??│。（侵入│　　　　　　　　　　│　　　│　　　　　　　　　│
│　　│分許　　│?巷??│住宅部分│　　　　　　　　　　│　　　│　　　　　　　　　│
│　　│　　　　│號?樓住│未據告訴│　　　　　　　　　　│　　　│　　　　　　　　　│
│　　│　　　　│處　　　│）　　　│　　　　　　　　　　│　　　│　　　　　　　　　│
├──┼────┼────┼────┼──────────┼───┼─────────┤
│五　│９４年４│高雄縣鳳│從一樓前│林麗秋之身分證、被害│甲○○│刑法第???條第1 │
│　　│月２日晚│山市灣頭│門拔下左│人之身分證、小營業駕│　　　│項第1款　　　　　 │
│　　│上８時許│南巷??│側門窗入│照、重機車駕照、行照│　　　│　　　　　　　　　│
│　　│　　　　│弄??號│內行竊。│（車牌號碼ＡＫＶ─?│　　　│　　　　　　　　　│
│　　│　　　　│　　　　│　　　　│??號）B健保卡、高 │　　　│　　　　　　　　　│
│　　│　　　　│　　　　│　　　　│雄市汽車駕駛公會會員│　　　│　　　　　　　　　│
│　　│　　　　│　　　　│　　　　│證、中國信託加油卡、│　　　│　　　　　　　　　│
│　　│　　　　│　　　　│　　　　│郵局提款卡。　　　　│　　　│　　　　　　　　　│
└──┴────┴────┴────┴──────────┴───┴─────────┘
